【裁判字號】    98,聲,517
【裁判日期】    980701
【裁判案由】    聲請具保停止羈押
【裁判全文】
臺灣高等法院臺南分院刑事裁定           98年度聲字第517號
聲請人即被
告選任辯護人  賴鴻鳴律師
              黃俊達律師
              粘怡華律師
被        告  甲○○○
                           （.
上列被告因本院98年度上訴字第530號毒品危害防制條例案件，
聲請人聲請具保停止羈押，本院裁定如下：
    主  文
聲請駁回。
    理  由
一、本件被告因違反毒品危害防制條例案件，前經本院訊問後，
    認為犯罪嫌疑重大，而有刑事訴訟法第101條第1項第3款之
    情形，非予羈押，顯難進行審判及執行，有羈押之必要，而
    執行羈押。
二、聲請意旨略以：
  (一)按羈押之目的在確保訴訟程序之進行、刑罰之執行或保全證
    據之存在與真實，然被告甲○○○及相關證人歷經多次審理
    ，案情已臻明確，且被告甲○○○亦清楚交代案情，實無湮
    滅、偽造、變造證據或勾串共犯或證人之虞。
  (二)又原羈押裁定以被告甲○○○所犯者為死刑、無期徒刑或最
    輕本刑為5年以上有期徒刑之罪，作為羈押之理由，惟本件
    被告甲○○○並非本件販賣第一級毒品海洛因之主謀，僅係
    不諳法律規定，始依共同被告許志良之指示將毒品交給黃耀
    輝，並代許志良向黃耀輝收取毒品之對價，因而自陷於重罪
    。惟被告甲○○○本身並無其他取得大量毒品之管道，亦無
    其他下游吸食者會向被告甲○○○購買毒品，倘以死刑、無
    期徒刑相繩，恐與罪刑相當原則有違。況且被告甲○○○犯
    後已知悛悔，態度良好，應無非予羈押不能進行審判之疑慮
    ，為此，請准予具保停止羈押等語。
三、按被告經法官訊問後，認為犯罪嫌疑重大，而有下列情形之
    1者，非予羈押，顯難進行追訴、審判或執行者，得羈押之
    ：(一)逃亡或有事實足認為有逃亡之虞者。(二)有事實足認為有
    湮滅、偽造、變造證據或勾串共犯或證人之虞者。(三)所犯為
    死刑、無期徒刑或最輕本刑為5年以上有期徒刑之罪者，刑
    事訴訟法第101條第1項定有明文。再按被告究竟有無羈押之
    必要或執行羈押後有無繼續羈押之必要，應由法院按照訴訟
    進行程度及其他一切情事斟酌認定，至聲請停止羈押，除有
    刑事訴訟法第114條各款所列情形之一不得駁回外，准許與
    否，法院亦有自由裁量之權，衡非被告所得強求（最高法院
    29年抗字第57號判例及46年台抗字第6、21號判例參照）。
四、茲查，被告甲○○○所犯共同販賣第一級毒品罪，業經臺灣
    雲林地方法院判處有期徒刑15年在案。被告甲○○○提起上
    訴，經本院接押後，現進行準備程序中。聲請人雖以上開情
    詞聲請具保停止羈押，惟查被告於本院行準備程序時，坦承
    有共同販賣第一級毒品犯罪，且有證人黃耀輝相關筆錄在卷
    可稽；又被告所犯上開罪名，其法定本刑為無期徒刑，是被
    告本件犯罪嫌疑顯屬重大，自有羈押之原因。次按羈押之本
    質僅係為保全被告到案，使刑事訴訟程序得以順利進行，或
    為保全証據，或為擔保嗣後刑之執行，查被告本件既經原審
    判處重刑在案，為確保日後對被告審判及執行，本院自有羈
    押被告之必要。又法院應否准許被告聲請具保停止羈押，應
    以被告羈押原因是否消滅及羈押之被告有無刑事訴訟法第11
    4條所列各款情形之一為斷。本件被告甲○○○縱然犯罪後
    知所悛悔，態度良好，然此核非刑事訴訟法第114條各款所
    列不得駁回具保聲請之情形。至辯護人復主張被告甲○○○
    已清楚交代案情，實無湮滅、偽造、變造證據或勾串共犯或
    證人之虞云云，但查，本件原裁定並未以被告甲○○○有刑
    事訴訟法第101條第1項第2款情形，作為其羈押理由所依據
    之事實，此有筆錄在卷可按（參見本院卷第69頁），是辯護
    人據此為其聲請之理由，顯係誤會，附此敘明。
五、綜上，聲請意旨以上開事由請求具保停止羈押，為無理由。
    本件被告羈押原因，迄今仍未消滅，所請具保停止羈押，要
    難准許，應予駁回。
中    華    民    國    98    年    7     月     1    日
                  刑事第二庭    審判長法  官  葉居正
                                      法  官  吳勇輝
                                      法  官  郭千黛
以上正本證明與原本無異。
如不服本裁定，應於收受本裁定後五日內向本院提出抗告狀。
                                      書記官  尤乃玉
中    華    民    國    98    年    7     月    1     日


司法院資訊處製作；財團法人民間司法改革基金會備份。
